臺灣彰化地方法院員林簡易庭民事判決
111年度員簡字第71號
原      告  王篤欽  
被      告  周香蘭  
上列當事人間請求確認界址事件，本院不經言詞辯論，判決如下
：
    主  文
原告之訴駁回。
訴訟費用由原告負擔。
    事實及理由
一、原告主張：原告為彰化縣○○鎮○○段000地號土地（下稱甲地
    ）所有權人，被告為同段273地號土地（下稱乙地）之所有
    權人，甲地與乙地先前經彰化縣溪湖地政事務所測量，兩造
    對於測量結果有意見，爰提起本件訴訟確定上開土地之界址
    等語。並聲明：確定原告所有甲地與原告所有乙地間之界址
    。
二、按原告之訴，有下列各款情形之一者，法院得不經言詞辯論
    ，逕以判決駁回之。但其情形可以補正者，審判長應定期間
    先命補正：一、當事人不適格或欠缺權利保護必要。二、依
    其所訴之事實，在法律上顯無理由，民事訴訟法第249條第2
    項定有明文。又所謂原告之訴，依其所訴之事實，在法律上
    顯無理由者，係指依原告於訴狀內記載之事實觀之，在法律
    上顯然不能獲得勝訴之判決者而言。次按民事訴訟法第427
    條第2項第5款所謂因定不動產界線之訴訟，係指不動產之經
    界不明，或就經界有爭執而求定其界線所在之訴訟而言。此
    種訴訟於相鄰地所有人間，關於所有權並無爭執，僅因經界
    不明而求定其界線所在，性質上屬形成之訴。於確定經界之
    訴中相鄰土地之一方或雙方為共有者，該訴訟標的對於各共
    有人，必須合一確定，為固有必要共同訴訟，故應以經界不
    明之區域內全體所有權人為當事人，始為當事人適格。又原
    告起訴於當事人適格有欠缺者，係屬訴無理由，法院應以判
    決駁回之，不得認為不合法，以裁定形式予以裁判。
三、經查，原告提起本件確定界址之訴，聲明確定甲地與乙地間
    之界址，惟乙地登記為訴外人劉靖華所有，而劉靖華已於民
    國93年11月26日死亡等情，此有乙地土地登記第一類謄本、
    劉靖華戶籍謄本(除戶部分)可稽。是乙地之登記名義人劉靖
    華既已死亡，則乙地現應屬劉靖華之全體繼承人所公同共有
    ，依上開說明，本件確定界址之訴訟標的對於乙地之全體公
    同共有人必須合一確定，故需一同被訴或起訴，其當事人適
    格始能謂無欠缺，然本件劉靖華繼承人除被告外尚有其他人
    ，此有彰化縣溪湖戶政事務所函文所檢送之劉靖華繼承人戶
    籍資料可證，而原告僅以劉靖華之配偶周香蘭為被告，而未
    將乙地之其他公同共有人同列為被告，本件訴訟當事人適格
    即有欠缺。而本院已於111年1月27日裁定命原告於收受裁定
    之日起10日內遵期補正上開事項，原告業於111年2月7日收
    受裁定，有送達證書可佐，惟原告迄今未為補正，從而，原
    告提起本件確定界址之訴，其訴屬當事人不適格，在法律上
    顯無理由，爰不經言詞辯論逕以判決駁回之。
四、依民事訴訟法第436條第2項、第249條第2項第1款、第2款、
    第78條，判決如主文。
中　　華　　民　　國　　111 　年　　3 　　月　　14　　日
                  臺灣彰化地方法院員林簡易庭
                          法  官 楊鑫忠
以上正本係照原本作成。
如對本判決不服提起上訴，應於送達後20日內，向本院提出上訴
狀並表明上訴理由(須按對造人數附繕本) 。
中　　華　　民　　國　　111 　年　　3 　　月　　14　　日
                          書記官  張清秀